【裁判字號】    94,訴,1010
【裁判日期】    950510
【裁判案由】    違反廢棄物清理法
【裁判全文】
臺灣高雄地方法院刑事判決              94年度訴字第1010號
公  訴  人  臺灣高雄地方法院檢察署檢察官
被      告  庚○○
選任辯護人  劉家榮律師
上列被告因違反廢棄物清理法案件，經檢察官提起公訴（94年度
偵字第2885號），本院判決如下：
    主  文
庚○○無許可文件，以經營廢棄物處理為常業，處有期徒刑年
陸月。
    事  實
一、庚○○明知從事廢棄物處理業務者，應向直轄市、縣（市）
    主管機關或中央主管機關委託之機關申請核發公民營廢棄物
    處理機構許可文件後，始得受託處理廢棄物，未經許可者，
    不得從事處理廢棄物之工作，其未依規定申請核發該許可文
    件，竟基於從事經營廢棄物處理為常業之犯意，於民國91年
    6 月間，以不知情之陳獻宗擔任負責人之建勇交通有限公司
    （下稱建勇公司）名義，向安鋒鋼鐵股份有限公司（下稱安
    鋒公司）無償借用已於91年6 月5 日遭本院91年度執字第19
    344 號強制執行事件查封且屬綜合工業區用地之高雄市小港
    區○○○段10 86 、1087、1088地號面積共達52,440平方公
    尺之土地（位於高雄市小港區○○○路15號對面空地，該處
    私設門牌為大業南路18之1 號，以下簡稱系爭土地），自91
    年6 月15日起，在上開三筆地號土地，開挖窪地多處，並以
    不詳費用之代價收受不特定之卡車司機由不詳建築工地載運
    之一般事業廢棄物（即未經分類之土方夾雜廢磚瓦、木材、
    廢塑膠、爐渣、脫硫渣、磚塊、模版、水泥袋）後，予以推
    落窪地傾倒回填，用土覆蓋予以掩埋或棄置現場，而為處理
    廢棄物之業務，並恃此為生活之資，以之為常業。
二、嗣於91年10月間，高雄市政府環境保護局（下稱高雄市環保
    局）接獲民眾檢舉上開土地有疑似堆置不明廢棄物情事，該
    局第四科主管事業廢棄物之科員乙○○乃於91年10月29日會
    同該局第六科至上開土地勘查，發現現場豎有藍色鋼骨結構
    ，而該址後方地面上堆置有爐石、脫硫渣、鐵渣及建築廢棄
    物，且有整地、填埋痕跡；遂於同年11月6 日，會同行政院
    環境保護署環境督察總隊南區環境督察大隊、經濟部工業局
    臨海工業區服務中心、環保警察隊等單位人員，至上開土地
    會勘稽查，始初步確認實有堆置廢棄物情事；再於92年4 月
    16 日 ，由台灣高等法院高雄分院檢察署指揮法務部調查局
    南部地區機動工作組（下稱南機組）、環保警察及高雄市環
    保局等單位，至上開三筆地號土地進行開挖、採樣蒐證，始
    循線發覺上情。
三、案經法務部調查局南部地區機動工作組移送台灣高雄地方法
    院檢察署檢察官偵查起訴。
    理  由
壹、程序方面
一、本件被告、辯護人及檢察官均對本院所提示經濟部工業局高
    雄臨海工業區服務中心91年1 月10日臨服字第0020號函、系
    爭地號土地租用契約書、建勇交通有限公司基本資料查詢表
    、高雄市政府地政處前鎮地政事務所複丈成果圖、系爭土地
    使用同意書、高雄市政府環境保護局92年4 月16日事業機構
    事業廢棄物稽查紀錄表、行政院環境保護署91年11月6 日稽
    查紀錄、高雄市政府前鎮地政事務所高前地圖謄字第003302
    號地籍圖謄本暨所附會勘現場照片18張、證人即安鋒公司人
    事行政處處長戊○○之調查筆錄、檢察事務官訊問筆錄及證
    人即卡車司機吳文英、游信賢、何志強、洪明華之調查筆錄
    等證據之證據能力均不爭執（見本院卷第27、28、164 頁）
    ，本院審酌前開證據作成之情況，認為適當，依刑事訴訟法
    第159 條之5 得作為證據，核先敘明。
貳、實體方面
一、訊據被告庚○○固坦承自91年6 月15日起，在其以建勇公司
    名義向安鋒公司無償借用之系爭土地上，未取得廢棄物處理
    之許可，即在上址傾倒廢泥土等情（見本院卷第26、27頁）
    ，惟矢口否認有何違反廢棄物清理法之犯行，辯稱：伊只有
    傾倒廢泥土，且迨廢泥土曬乾後，即運送到大林蒲南星計畫
    區去，所處理的並非廢棄物云云。經查：
    (一)系爭土地於91年11月6 日、92年4 月16日經有關單位至現
      場會勘稽查、開挖，確有發現堆置、掩埋一般事業廢棄物
      等情，業據證人己○○即行政院環境保護署南區督察大隊
      隊員於本院審理時證稱：伊有參與91年11月6 日之會勘，
      當時現場有整地、開挖、回填之痕跡，表面有堆置廢磚瓦
      、木材、爐渣、脫硫渣、一般垃圾等營建廢棄物，就請高
      雄市政府環保局就採樣結果依法處理，嗣於92年4 月16日
      至現場開挖，於該日開發之第二地點上方有土堆，印象中
      一挖在蠻表層的就發現3 公尺左右之建築廢棄物，包括廢
      木材、廢塑膠、一般垃圾、爐渣及白色物質脫硫渣等營建
      廢棄物，因為沒有經過分類、撿拾，所以不是單純的廢土
      ，而是屬於一般事業廢棄物沒錯等語（見本院卷第119 至
      122 頁）；及證人丁○○即高雄市政府環保局科員於本院
      審理時證稱：環保局因接獲民眾檢舉，遂於91年10月29日
      派伊及第六科科員至系爭土地勘查，現場有一個斜坡的「
      坑」，裡面有一些建築廢棄物、不明塑膠袋、模板、磚塊
      、瓦石、夾雜水泥之廢鋼筋、粉狀物品、塑膠袋裝的黑色
      渣，旁邊的空地也有堆置不少廢棄物，斜坡後面則已經有
      被土掩埋覆蓋之痕跡，因為當時還沒有開挖不清楚裡面的
      情形，嗣於91年11月6 日會同有關單位去系爭土地會勘時
      ，發現現場挖的斜坡不見了，旁邊廢棄物則還在，掩埋洞
      旁邊有「多出」之前（91年10月29日）沒有發現的廢棄物
      ，均係磚塊、模板、水泥袋、廢塑膠等營建廢棄物等語（
      見本院卷第125 至127 頁）；證人乙○○即高雄市政府環
      保局科員於本院審理時證稱：伊係因環保局接獲民眾檢舉
      ，遂於91年10月29日至系爭土地勘查，就發現現場有磚塊
      、水泥塊、廢木材、廢玻璃、陶瓷屑等大量建築廢棄物，
      且地面上被挖了很多大坑洞（長度10m ×寬度4m×深度2
      或3m），嗣於91年11月6 日會同有關單位至系爭土地共同
      會勘，現場情形已與之前（91年10月29日）所看到的不一
      樣，地面坑洞有一些已被填平，另外現場還「多出」很多
      堆不明廢棄物，因為當時沒有開挖不清楚內容物是什麼，
      再於92年4 月16日至現場開挖，挖出來的有建築廢棄物、
      綠色泥狀不明廢棄物等語（見本院卷第153 至158 頁）。
      此外，有內容如附表一所示之行政院環境保護署91年11
      月6 日稽查紀錄（見上揭偵卷第71頁）、附表二所示之高
      雄市政府環境保護局事業機構事業廢棄物92年4 月16日、
      17日稽查紀錄表（見上揭偵卷第273 至274 頁）附卷可稽
      ，且觀諸卷附高雄市政府前鎮地政事務所高前地圖謄字第
      003302號地籍圖謄本暨所附會勘現場照片18張（見上揭偵
      卷第40 6至408 之1 頁）及高雄市政府環保局於91年10
      月29日、11月6 日現場稽核所攝照片（見上揭偵卷第394
      頁）所示，現場除堆放有砂、土、泥、石外，尚有摻雜鋼
      筋、木片、磚塊、塑膠袋、爐石、脫硫渣等物，並散落於
      場內各處，可認系爭土地上所堆置、掩埋者非屬純粹之土
      方，而係夾雜上開建築廢棄物，並有整地、開挖、回填之
      痕跡等情，至為顯明。
    (二)被告雖辯稱：系爭土地上所查獲之上開一般事業廢棄物，
      均與伊無關云云。然查：(1)被告庚○○未取得廢棄物處理
      之許可，即於91年6 月間，以不知情之陳獻宗為負責人之
      建勇公司名義，向安鋒公司無償借用已於91年6 月5 日遭
      本院91年度執字第1934 4號強制執行事件查封且屬綜合工
      業區用地之系爭土地，並開挖現場2 個池子，大小分別為
      長度15m ×寬度3m×深度4 m 、長度12m ×寬度6m×深度
      4 m ，收受卡車司機所載運來之廢泥漿、廢土，且於現場
      堆置爐石、脫硫渣等情，除據被告自承在卷外（見92 年
      度查字第23號卷第39 0頁背面、第391 頁、第391 頁背面
      、第392 頁、第392 頁背面、第396 頁背面，本院卷第26
      、27頁），並據證人戊○○於調查局詢問、檢察事務官訊
      問及本院審理時證稱：伊尚任職安鋒公司擔任人事處處長
      時，有代表安鋒公司和被告（代表建勇公司）簽立土地租
      用契約書，租用期間自91年6 月15日起至91年12月31 日
      止，但租約到期後仍繼續借予被告使用迄至檢察官帶隊至
      現場開挖時止（92年4 月16日），因安鋒公司總經理朱安
      雄有交代並指示要讓被告無償使用，所以均未向被告收取
      任何租金，至於扣案之上開土地租用契約書上雖記載系爭
      土地僅一部分面積約300 坪供被告儲放廢泥土、物品予以
      使用，但被告事後有表示300 坪土地不夠用，所以安鋒公
      司就把系爭土地均讓被告使用，而不限於契約所約定之
      300 坪，實際使用整塊系爭土地的就是被告沒錯，沒有再
      將系爭土地交予他人使用等語在卷（見上揭偵卷第361 、
      364 、372 背面，本院卷第129 、130 頁），且有載明系
      爭土地屬綜合工業區用地之經濟部工業局高雄臨海工業區
      服務中心91年1 月10日臨服字第0020號函（見上揭偵卷第
      67頁）、被告與安鋒公司於91年6 月15日所簽立系爭地號
      土地租用契約書（見上揭偵卷第68頁）、負責人為陳獻宗
      之建勇公司基本資料查詢表（見法務部調查局南機組卷第
      8 頁）、本院91年度執字第19344 號強制執行全卷影本（
      見上揭偵卷第173 至208 頁）、所有人為安鋒公司之系爭
      地號高雄市土地登記謄本（見上揭偵卷第187 至192 頁）
      在卷可稽。可見系爭土地自91年6 月15日起迄至上開檢察
      官至現場進行開挖之92年4 月16日期間，均係由被告使用
      ，並收受卡車司機載運來之廢土、脫硫渣、爐石等情，已
      堪認定。(2)又證人乙○○即高雄市政府環保局科員於本院
      審理時證稱：91年11月6 日上午邀集相關單位去系爭土地
      共同會勘，發覺現場又多了很多堆不明廢棄物，之前（指
      91 年10 月29日）所發現之地面上坑洞有一些則已經被填
      平，高雄市環保局遂於該日下午聯絡被告到案說明，被告
      到場後有提供身分證明、與安鋒公司所簽立之系爭土地租
      約，被告並表示有清運「建築廢棄物、爐石、脫硫渣、鐵
      渣」至系爭土地，而該地上之坑洞就是以「建築廢棄物」
      填起來，怕會有登革熱等語（見本院卷第154 頁），核與
      事業代表欄有被告本人簽名之附表一所示行政院環境保護
      署91年11月6 日稽查紀錄第3 點所載「系爭土地由被告自
      91年6 月開始承租，被告表示正式自10月份開始使用裝載
      建築廢棄物、爐石，來此置放，建築廢棄物主要為礦廢砂
      土石，被告表示其回填廢棄物已得地主同意，如有不平坦
      處可以整平」等情相符（見上揭偵卷第71頁），而上開證
      人既係高雄市政府環保局科員，依法執行職務至系爭土地
      會勘，與被告亦素昧平生，並無恩怨，實無虛捏事實攀誣
      被告之理，是其所為證言，應屬真實可信。況被告於本院
      審理時自承：伊如果有在現場，環保局有查核到什麼應該
      會拿給伊簽名，要簽名的伊都有簽名等語在卷（見本院卷
      第128 頁），則被告既已在附表一所示之稽查紀錄上簽名
      ，益見被告確有將所收受之上開雜物，回填至系爭土地上
      之窪地，並用土覆蓋予以掩埋等情，亦堪認定。(3)復審諸
      證人己○○即行政院環境保護署南區督察大隊隊員於本院
      審理時證稱：查獲現場之開挖情形係土方與廢磚瓦、木材
      、一般垃圾「混在一起」，「尚未分類」，且表面就有前
      揭現場查獲之營建廢棄物，一挖就發現，蠻表層的，而爐
      渣及外觀為白色物質之脫硫渣，在系爭土地「表面」、「
      裡層」都有發現在等語（見本院卷第119 至121 頁），可
      見被告在系爭土地上用以回填並用土覆蓋予以掩埋之物，
      即係現場所查獲之鋼筋、木片、磚塊、塑膠袋、爐石、脫
      硫渣等事業廢棄物，否則何以現場開挖出之土方即摻雜上
      開廢棄物而「未分類」？又何以竟在系爭土地之「裡層」
      尚發現脫硫渣？顯見被告係「一併」將砂、土、泥、石、
      鋼筋、木片、磚塊、塑膠袋、爐石、脫硫渣等現場查獲之
      一般事業廢棄物，回填至系爭土地上之窪地，至為灼然。
    (三)被告雖辯稱：所查獲之事業廢棄物是向安鋒公司租地以前
      ，就已堆置在系爭土地上，而伊當時認為不需要向系爭土
      地所有人安鋒公司詢問云云（見上揭偵卷第602 頁），然
      查：被告曾因違反廢棄物清理法案件，經台灣高雄地方法
      院檢察署檢察官於91年9 月30日以91年度偵字第19248 號
      為不起訴處分確定，有台灣高等法院被告前案紀錄表可稽
      ，則依常情，被告於91年6 月15日起迄至92年4 月16日使
      用系爭土地之期間，設若確有發現前手所遺留之上開事業
      廢棄物，理應更小心謹慎且即時向出租人（即安鋒公司）
      反應為是，以釐清相關責任，豈會任由該等事業廢棄物留
      置現場，徒增瓜田李下之嫌？是被告前開所辯違反常情，
      委無可採，益徵現場所查獲之前開一般事業廢棄物，確係
      被告所回填、堆置無疑。
    (四)至被告辯稱：爐石是向大地亮環保公司購買，準備用來鋪
      設便道之用，脫硫渣係中鋼之副產品，廢泥土則是從捷運
      公司工地、日商熊谷組營造股份有限公司運送到系爭土地
      堆放，且迨廢泥土曬乾後，即運送到大林蒲南星計畫區去
      ，故非處理廢棄物云云，固有高雄市政府環境保護局94年
      7 月12日高市環局四字第0940024127號函，其上載明「大
      林蒲南星計畫區廢棄物進場管制規定，雖無明文規定濕泥
      土不得進場，但為避免濕泥土於運送過程溢漏污染路面及
      考量現場填築作業安全，本局管制人員均會要求廠商須先
      將濕泥土於工區瀝乾後再行進場傾倒」等情（見本院卷第
      35頁），及證人即卡車司機吳文英、游信賢、何志強、洪
      明華證稱渠等係受僱將廢泥土自系爭土地運送至大林蒲南
      星計畫區等情在卷（見上揭偵卷第315 至348 頁），且有
      被告僱請卡車司機所登載之日報表26張、廢棄物進場運送
      聯單影本3 張、工作驗收單12張、空白之大林蒲填海工程
      管理中心廢棄物進場運送聯單20冊扣案可佐。然被告既已
      將鋼筋、木片、磚塊、塑膠袋等上開事業廢棄物予以傾倒
      回填在系爭土地上，並用土覆蓋予以掩埋，業經本院認定
      如前，則以系爭土地之面積廣達52,440平方公尺以觀，有
      本院91年度執字第19344 號強制執行全卷影本（見上揭偵
      卷第202 頁），被告縱將系爭土地兼作其他用途，仍無礙
      於被告在系爭土地上確有處理前開事業廢棄物事實之認定
      ，故被告以前詞置辯，仍難遽為有利之認定。
    (五)按刑法上所謂常業犯，指反覆以同種類行為為目的之社會
      活動之職業性犯罪而言，至於犯罪所得之多寡，是否恃此
      犯罪為唯一謀生之職業，則非所問，縱令兼有其他職業，
      仍無礙常業犯之成立，最高法院85年台上字第510 號著有
      判例可資參照。本件被告庚○○向安鋒公司無償借用供處
      理前揭廢棄物之系爭土地廣達52,440平方公尺，有本院91
      年度執字第19344 號強制執行全卷影本（見上揭偵卷第
      202 頁）可參，且所查獲之前揭事業廢棄物，散落於場內
      各處，有高雄市政府前鎮地政事務所高前地圖謄字第0033
      02號地籍圖謄本暨所附會勘現場照片18張（見上揭偵卷第
      40 6至408 之1 頁）及高雄市政府環保局於91年10 月29
      日、11月6 日現場稽核所攝照片（見上揭偵卷第394 頁）
      可參，而被告與安鋒公司簽立系爭土地租用契約，租用期
      間原自91年6 月15日起至91年12月31日止，但租約到期後
      被告仍繼續使用迄至檢察官會同有關單位至現場開挖時止
      （92年4 月16日）等情，亦經認定如前，可見被告處理廢
      棄物之時間長達10個月之久，被告自係反覆以從事廢棄物
      處理為業務；復衡以被告曾因違反廢棄物清理法案件，經
      台灣高雄地方法院檢察署檢察官於91年9 月30日以91年度
      偵字第19248 號為不起訴處分確定，有台灣高等法院被告
      前案紀錄表可稽，應已知悉無許可文件，不得從事處理廢
      棄物之工作，而其復自承未取得廢棄物處理之許可等情在
      卷（見上揭偵卷第391 頁），則以本案用以處理廢棄物之
      系爭土地如此廣大，被告所自承現場開挖之池子，分別為
      長度15m ×寬度3m×深度4m、長度12m ×寬度6m×深度4
      m （見上揭偵卷第391 頁背面），是此規模下之整地、回
      填應需花費可觀之金額，苟若被告無意自其中賺取不法利
      益，豈可能平白無端義務為該處理廢棄物之工作，而甘冒
      有被檢警單位查獲之風險？益資證明不特定之卡車司機載
      運前開廢棄物至系爭土地傾倒，須付予被告費用無訛，故
      被告恃此為生活之資，以之為常業等情，足堪認定。
    (六)綜上，本案事證明確，被告未領有廢棄物處理許可文件，
      而從事廢棄物處理為常業之犯行堪以認定。
二、按一般事業廢棄物係指由事業所產生有害事業廢棄物以外之
    廢棄物；而所謂事業，係指農工礦廠 (場)、 營造業、醫療
    機構、公民營廢棄物清除處理機構、事業廢棄物共同清除處
    理機構、學校或機關團體之實驗室及其他經中央主管機關指
    定之事業；廢棄物清理法第2 條第1 項第2 款第2 目、第3
    項分別定有明文。本件查獲之廢棄物既有摻雜鋼筋、木片、
    磚塊、塑膠袋、爐石、脫硫渣等雜物，業經本院認定如前，
    從而查獲之廢棄物，屬同法規範之一般事業廢棄物乙節堪以
    認定。再按同法第46條處罰之行為態樣為：未領有許可文件
    ，從事廢棄物「貯存」、「清除」、「處理」，而依同法第
    36 條 第2 項規定制定之事業廢棄物貯存清除處理方法及設
    施標準（以下簡稱設施標準）第2 條可知「貯存」、「清除
    」、「處理」，係屬3 種不同之行為。依此設施標準第2 條
    第3款 規定，所謂「處理」，係指下列行為：（一）中間處
    理：指事業廢棄物在最終處置或再利用前，以物理、化學、
    生物、熱處理或其他處理方法，改變其物理、化學、生物特
    性或成分，達成分離、減積、去毒、固化或安定之行為。（
    二）最終處置：指衛生掩埋、封閉掩埋、安定掩埋或海洋棄
    置事業廢棄物之行為。（三）再利用：指事業產生之事業廢
    棄物自行、販賣、轉讓或委託做為原料、材料、燃料、填土
    或其他經中央目的事業主管機關認定之用途行為，並應符合
    其規定者而言。本件被告在系爭土地，收受由不詳建築工地
    載運之前揭事業廢棄物後，予以推落窪地傾倒回填，用土覆
    蓋予以掩埋或棄置現場之行為，即屬最終處置之行為，應與
    上開設施標準第2 條第3 項之「處理」行為相當。是核被告
    所為，係犯廢棄物清理法第46條第2 項之未領有廢棄物處理
    許可文件，而從事廢棄物處理為常業罪。
三、爰審酌被告庚○○明知其未領有處理廢棄物許可證，竟自91
    年6 月15日起迄至檢察官會同相關單位至現場開挖時（92年
    4 月16日）止，從事廢棄物之處理工作，時間長達10個月之
    久，不僅危害廢棄物之管理制度，更足生損害於環境清潔之
    保護，犯後猶飾詞卸責，態度不佳等一切情狀，量處如主文
    所示之刑。至扣案之日報表26張、廢棄物進場運送聯單影本
    3 張、土地使用同意書影本2 張、土地租用契約書影本1 張
    、工作驗收單12張、空白之大林蒲填海工程管理中心廢棄物
    進場運送聯單20冊，僅與被告是否僱請卡車司機將廢泥土自
    系爭土地運送至大林蒲南星計畫區乙節相關，復無證據證明
    係供被告在系爭土地上處理廢棄物所用，故不予宣告沒收，
    附此敘明。
據上論斷，應依刑事訴訟法第299 條第1 項前段，廢棄物清理法
第46條第2 項，判決如主文。
本案經檢察官丙○○到庭執行職務。
中    華    民    國    95    年    5     月    10    日
                  刑事第三庭   審判長法  官  張意聰
                                     法  官  錢衍蓁
                                     法  官  郭瓊徽
以上正本證明與原本無異。
如不服本判決，應於收受送達後10日內向本院提出上訴書狀。
中    華    民    國    95    年    5     月    10    日
                                     書記官  陳瓊芳
附錄
廢棄物清理法第46條第2項
   無許可文件，以經營廢棄物清除、處理為常業者，處3年以上
   10年以下有期徒刑，得併科新臺幣900萬元以下罰金。
附表一（行政院環境保護署91年11月6 日稽查紀錄）
┌──────────────────────┬────┐
│內                  容（現場稽查獲處理情形）│備   註 │
├──────────────────────┼────┤
│1.上經人辦案件查處。                        │見上揭偵│
│2.本案係有關民眾陳情該區塊疑似遭人回填廢棄物│卷第71頁│
│  由高市環保局召集現場會勘，本大隊由環保警察│        │
│  局會同前往勘查，承租人亦至現場。          │        │
│3.該地為吳德美現由庚○○ (出生日期：46年9月6│        │
│  日。戶籍：高市小港區還下庄金新昌街34號，身│        │
│  分證字號：Ｚ000000000，TEL：0000000/0000000│        │
│   589)先生自本年6月份開始承租，該員表示正式│        │
│  自10月份開始使用裝載建築廢棄物，爐石，來此│        │
│  置放，建築廢棄物主要為礦廢砂土石，該員表示│        │
│  其回填廢棄物已經地主同意，如有不平坦處可以│        │
│  整平。                                    │        │
│4.會勘現場在一新生廢棄物 (高市環保局表示該局│        │
│  前次勘查無該批廢棄物，高市環保局已現場依據│        │
│  標準採樣作業程序採取土樣4瓶，將檢驗重金屬 │        │
│  (鍚、鋅、汞、鉻、PH)，採樣過程均拍照存證，│        │
│  另二瓶將檢驗石棉。                        │        │
│5.再於現場查獲數個50加侖大鐵桶存有廢棄物，亦│        │
│  由高市環保局依標準採樣作業程序採取樣品乙瓶│        │
│  ，將檢驗重金屬 (TCLP)。                   │        │
│6.上述4該棄置廢棄物之若達為已違反廢棄物清理 │        │
│  法現場請高市環保局依法辦理。(須待檢驗結果 │        │
│  判定為有害或無害)                         │        │
│7.該地為工業用地產權屬安峰鋼鐵公司，由庚○○│        │
│  先生承租。                                │        │
│8.本次勘查於表面 (土地)並未發現任何明顯之違 │        │
│  法棄置廢棄物，但現場均有開挖及回填之痕跡  │        │
│  (表面均為建築廢棄物)，建請高市環保局就其採│        │
│  樣檢驗結果及其他相關事證，來判斷後續處理。│        │
│9.請環保警察三中隊加強查察該區以免發生違法棄│        │
│  置。                                      │        │
└──────────────────────┴────┘
附表二（高雄市政府環境保護局事業機構事業廢棄物92年4月16
        日、17日稽查紀錄表）
┌──────────────────────┬────┐
│內                  容（稽查情形概述）      │備   註 │
├──────────────────────┴────┤
│92年4月16日                                           │
├──────────────────────┬────┤
│1.92.04.16上午10:00高雄分院檢察署葉清財檢察 │見上揭偵│
│  官指揮調查局南機組、環保警察及本局進行大業│卷第273 │
│  南路15號對面空地 (原安峰鋼鐵 (股)公司預定 │頁、第27│
│  建廠用地)疑似遭填埋廢棄物土地嗣挖工作。(行│3頁背面 │
│  政院環保署南區督察大隊約於11:00抵達現場)  │        │
│2.92.04.16上午10:20，開挖第一地點，發現有填 │        │
│  埋泥狀不明物質，現場採樣並拍照存證，並冰存│        │
│  於冰桶。                                  │        │
│3.92.04.06上午10:25，開挖第二地點，發現現場 │        │
│  依序埋有五十公分覆土，1公尺左右白色粉末狀 │        │
│  不明物質及3米左右建築廢棄物，現場針對白色 │        │
│  粉末不明物質進行採樣兩瓶冰存於冰桶中。    │        │
│4.上午11:15，開挖第三地點，發現填埋暗綠色不 │        │
│  明物質，現場採樣四瓶冰存冰桶。            │        │
│5.上午11:15徵用現場民間怪手同時開挖第四地點 │        │
│  ，由行政院環保署南區稽查督察大隊採一廢棄物│        │
│  樣品。                                    │        │
│6.上午11:30徵用現場民間怪手開挖第五地點，由 │        │
│  環保署南區稽查督察大隊採五點廢棄物樣品及兩│        │
│  個周邊附近水樣。                          │        │
│7.上午12:00開挖第六地點，發現白灰色不明物質 │        │
│  。                                        │        │
│8.下午約12:30由南區稽查大隊於面向大業南路門 │        │
│  口右側採一水樣。                          │        │
│9.上述所有採樣作業均依標準採作業程序進行採樣│        │
│  及樣品保存。                              │        │
│10.92.04.16下午14:00針對大業南路15號對面空地│        │
│   由上午之點開挖改為下午之非法填埋廢棄物範 │        │
│   圍界定之直線與橫線開挖。                 │        │
│11.沿永記造漆牆壁直線開挖 (由沿海路往大業南 │        │
│   路方向)約20～30公尺左右，沿線均可見白色粉│        │
│   末狀不明物質，現場採取五個樣品共14瓶 (其 │        │
│   中兩樣品僅驗重金屬部分)。橫線部分由永記造│        │
│   漆牆壁垂直向北方向開挖約10公尺。沿線發現 │        │
│   有建築廢棄物。                           │        │
│12.92.4.16下午約15:30於上午第五開挖點，下方 │        │
│   開挖第七開挖點，發現大量建築廢棄物，16:20│        │
│   並於第七開挖點下方採一廢棄物樣品。       │        │
├──────────────────────┴────┤
│92年4月17日                                           │
├──────────────────────┬────┤
│1.14:00由高分院檢察署鍾事務官、張事務官、調 │見上揭偵│
│  查局南機組，市府地政處前鎮地政事務所及本局│卷第274 │
│  協同庚○○君進行昨日 (4月16日)七個開挖地點│頁      │
│  現場測量及指認工作。                      │        │
│2.經洽前鎮地政事務所測量人員表示，測量結果因│        │
│  檢察官辦案需要，依該地政事務所規定僅可提供│        │
│  給檢察官參考，本局如有需要，可另行文向地政│        │
│  事務所索取。                              │        │
│3.測量完畢後進行開挖點回填工作。            │        │
│4.據庚○○君表示，入口處正前方洗沙池及所堆置│        │
│  土石方係甲○君所有另入口處左側前方洗沙池及│        │
│  所堆置土石方係庚○○君所有。              │        │
└──────────────────────┴────┘


司法院資訊處製作；財團法人民間司法改革基金會備份。
